# 基本每股收益的计算中现金股利可撤销的限制性股票分子

提问人：zhuting9993 时间：2019-09-24 08:53:27
在计算基本每股收益时，对于现金股利可撤销的限制性股票，分子计算时要从净利润中扣除当期分配给预计未来可解锁限制性股票持有者的现金股利，分母不应该包含限制性股票的股数。
对此不太理解，为什么分子只扣预计未来可解锁部分，预计未来不可解锁部分分得的现金股利呢？不需要扣除吗？
我在网上看到一个说法是说，净利润中已经不包含这部分，但是不能理解，如何不包含的呢，没能理解，求助。

回答人：chenyiwei
对现金股利可撤销的部分，日后回购时会从回购款中扣除这部分已支付给不可解锁的限制性股票持有者的股利，也就是最终这些股利并没有付出给未能成功解锁的激励对象，对企业而言最终不会有经济资源流出，所以分子只需扣减当期分配给预计未来可解锁限制性股票持有者的现金股利，对预计未来不可解锁部分分得的现金股利就无需扣除了。
对于现金股利不可撤销的情形，应唯副司长在《浅析授予限制性股票股权激励计划的会计处理》中已经给出解释：不可撤销的现金股利视同上市公司的人工成本，已经计入费用，相当于已从净利润中扣除，故在计算基本每股收益时不需再对其进行特殊的调整处理。